臺灣高雄地方法院刑事判決
111年度審訴字第408號
公  訴  人  臺灣高雄地方檢察署檢察官
被      告  謝尚珉



上列被告因毒品危害防制條例案件，經檢察官提起公訴（110年
度偵字第18661號），因被告於準備程序進行中，就被訴事實為
有罪之陳述，經受命法官告知簡式審判程序之旨，並聽取被告與
公訴人之意見後，由本院合議庭裁定由受命法官獨任依簡式審判
程序審理，判決如下：
    主  文
謝尚珉持有第一級毒品純質淨重十公克以上，處有期徒刑壹年肆
月。
扣案如附表一、附表二所示之物，均沒收銷燬。
    事  實
一、謝尚珉明知海洛因、甲基安非他命為毒品危害防制條例第2
    條第2項第1、2款所規定之第一、二級毒品，不得非法持有
    ，竟基於持有第一級毒品純質淨重10公克以上及第二級毒品
    純質淨重20公克以上之犯意，於民國110年2月9日23時許，
    在高雄市七賢路之「帕拉佐遊藝場」旁，向綽號「阿牛」之
    真實姓名不詳之成年人，以新臺幣（下同）2萬餘元之價格
    ，購買逾純質淨重10公克以上之第一級毒品海洛因14包（合
    計淨重13.67公克，純質淨重為11.74公克），及逾純質淨重
    20公克以上之第二級毒品甲基安非他命3包（驗後純質淨重
    共為30.689公克〈起訴書誤載為39.117公克〉），而非法持有
    之。同年月10日10時許，其在高雄市○○區○○○○街○○○○○路○○○
    ○○○○○○○號碼000-0000號自用小客車時，竟將內裝有上開毒
    品之黑色手拿包遺留在車上，嗣該車另位承租人徐聖益在上
    開處所租賃該車，發現車內駕駛座下遺留有一只黑色手拿包
    ，內有疑似毒品，乃報警處理，經警通知租車公司聯絡謝尚
    珉，而於同年月10日11時40分許，在高雄市鼓山區中華一路
    、明誠四路路口查獲謝尚珉，並扣得其所有如附表一之海洛
    因14包、附表二之甲基安非他命3包、玻璃球吸食器1支、毒
    品勺子3支、分裝袋2批、電子磅秤1個。　
二、案經高雄市政府警察局鼓山分局報告臺灣高雄地方檢察署檢
    察官偵查起訴。
    理  由
一、本件被告謝尚珉所犯係死刑、無期徒刑、最輕本刑為3 年以
    上有期徒刑以外之罪，其於準備程序進行中就被訴事實為有
    罪之陳述，經受命法官告知簡式審判程序之旨，並聽取當事
    人之意見後，本院合議庭認無不得或不宜改依簡式審判程序
    進行之情形，爰依刑事訴訟法第273條之1第1項、第284條之
    1規定，裁定由受命法官獨任進行簡式審判程序。又本件所
    引屬於審判外陳述之傳聞證據，依同法第273條之2規定，不
    受第159條第1項關於傳聞法則規定之限制，依法有證據能力
    ，均合先敘明。
二、認定犯罪事實所憑之證據及其理由：
    上開事實，業經被告於警偵詢及本院審理時坦承不諱（見警
    卷第9-15頁、偵卷第119-121頁、本院卷第43、65頁），核
    與證人徐聖益於警詢之證述情節大致相符（見警卷第35-37
    頁），並有高雄市政府警察局鼓山分局扣押筆錄、扣押物品
    目錄表、現場照片、手機簡訊照片在卷為憑（見警卷第47-5
    9、63-73、87頁）；扣案附表一所示之粉塊狀檢品14包，經
    送法務部調查局檢驗，均含第一級毒品海洛因成分，合計淨
    重13.67公克(驗餘淨重13.59公克，空包裝總重3.58公克）
    ，純度85.86%，純質淨重11.74公克，有法務部調查局110年
    9月6日調科壹字第11023009470號濫用藥物實驗室鑑定書可
    稽（見偵卷第89頁）；另扣案如附表二之白色結晶3包(各該
    包之驗前及驗後淨重、純質淨重詳如附表二所示)，均檢出
    第二級毒品甲基安非他命成分，有高雄市立凱旋醫院濫用藥
    物成品檢驗鑑定書2紙可參（見偵卷第95頁、本院卷第27頁
    ），足認被告上開任意性自白與事實相符，堪予採信。從而
    ，本案事證明確，被告犯行堪以認定，應依法論科。
三、論罪科刑：
(一)罪名：
    核被告所為，係犯毒品危害防制條例第11條第3項之持有第
    一級毒品純質淨重10公克以上之罪、及同條例第4項之持有
    第二級毒品純質淨重20公克以上之罪。
(二)罪之關係:
　　被告以一行為同時觸犯上開2罪名，為想像競合犯，應依刑
    法第55條前段規定，從一重之持有第一級毒品純質淨重10公
    克以上罪處斷。
(三)至於被告本件犯行應否論以累犯並加重其刑一節，因起訴書
    及公訴人均未主張被告本件犯行應論以累犯，亦未就此部分
    具體指出證明方法，參照最高法院111 年4 月27日110 年度
    台上大字第5660號裁定意旨，本院自毋庸依職權調查並為相
    關之認定，併予指明。　　　
(四)爰審酌被告無視國家禁止持有毒品之命令，竟持有第一、二
    級毒品數量純質淨重分別為11.74公克、30.689公克，數量
    非微，助長毒品流通，對社會治安亦產生潛在威脅，所為實
    屬不該；惟念及其犯後坦承犯行，態度尚可，兼衡其本件犯
    罪之動機及目的（供自己施用）、手段、情節、所生危害、
    及於本院自陳之智識程度暨家庭生活經濟狀況（涉被告個人
    隱私，不予揭露，見本院卷第65-67頁），復衡之如臺灣高
    等法院被告前案紀錄表所示之前科素行等一切情狀，量處如
    主文所示之刑。
四、沒收：
(一)扣案如附表一、二所示之物，經鑑定結果，分別檢出第一級
    毒品海洛因、第二級毒品甲基安非他命成分，業如前述，而
    該前開檢品之包裝袋因與其上殘留之毒品難以分析剝離，自
    應與毒品同視，依毒品危害防制條例第18條第1項前段規定
    ，宣告沒收銷燬之；至鑑驗耗損之毒品，既已滅失，無庸再
    宣告沒收銷燬。
(二)至於扣案之玻璃球吸食器1支、毒品勺子3支、分裝袋2批、
    電子磅秤1個等物，雖均為被告所有，已經其於警詢自承在
    卷（見警卷第13頁），惟其於警詢已自陳上開物品係供自己
    施用毒品、或施用毒品分裝所用之物（見警卷第13頁），與
    本件持有第一、二級毒品逾量罪部分尚無關連，自應由檢察
    官另為適當之處置，併予敘明。
據上論斷，應依刑事訴訟法第273條之1第1項、第299條第1項前
段、毒品危害防制條例第11條第3項、第4項、第18條第1項前段
，刑法第11條、第55條前段，判決如主文。
本案經檢察官楊景婷提起公訴，檢察官王勢豪到庭執行職務。
中　　華　　民　　國　　111 　年　　9 　　月　　22　　日
                  刑事第五庭    法　官  黃蕙芳
以上正本證明與原本無異。
如不服本判決應於收受送達後20日內向本院提出上訴書狀，並應
敘述具體理由；如未敘述上訴理由者，應於上訴期間屆滿後20日
內向本院補提理由書（均須按他造當事人之人數附繕本）「切勿
逕送上級法院」。
因疫情而遲誤不變期間，得向法院聲請回復原狀。
中　　華　　民　　國　　111 　年　　9 　　月　　22　　日
                                書記官  陳惠玲
附錄本判決論罪科刑法條：
毒品危害防制條例第11條第3項
持有第一級毒品純質淨重十公克以上者，處1年以上7年以下有期
徒刑，得併科新臺幣1百萬元以下罰金。
　
毒品危害防制條例第11條第4項
持有第二級毒品純質淨重二十公克以上者，處6月以上5年以下有期徒刑，得併科新臺幣70萬元以下罰金。　　　　　　　　　　

附表一：
編號 扣　案　毒　品 檢驗報告（出處） 1 海洛因14包(合計淨重13.67公克〈驗餘淨重13.59公克，空包裝總重3.58公克〉，純度85.86%，純質淨重11.74公克） 法務部調查局110年9月6日調科壹字第11023009470號濫用藥物實驗室鑑定書（偵卷第89頁） 

附表二：
編號 扣　案　毒　品 檢驗報告（出處） 1 甲基安非他命1包（第一次驗前淨重36.170公克，驗後淨重36.160公克；經再送檢驗其純質淨重，驗前純質淨重28.104公克，驗餘淨重36.005公克） 高雄市立凱旋醫院濫用藥物成品檢驗鑑定書(偵卷第95頁、本院卷第27頁） 2 甲基安非他命1包（第一次驗前淨重2.909公克，驗後淨重2.896公克；經再送檢驗其純質淨重，驗前純質淨重2.527公克， 驗餘淨重2.838公克） 同上 3 甲基安非他命1包（第一次驗前淨重0.073公克，驗後淨重0.061公克；經再送檢驗其純質淨重，驗前純質淨重0.058公克，驗餘淨重0.050公克） 同上 總計：附表二甲基安非他命總純質淨重30.689公克